臺灣板橋地方法院刑事判決　　　　　　　　　　　　九十一年度訴字第一一四二號
　　公　訴　人　臺灣板橋地方法院檢察署檢察官
　　被　　　告　甲　○
右列被告因違反毒品危害防制條例案件，經檢察官提起公訴（九十年度毒偵字第四六
二二號），本院判決如左：
    主      文
甲○連續施用第一級毒品，累犯，處有期徒刑捌月；又連續施用第二級毒品，累犯，
處有期徒刑柒月。應執行有期徒刑壹年壹月。
    事      實
一、甲○有賭博、違反麻醉藥品管理條例、搶奪及竊盜等前科，其中因違反麻醉藥品
    管理條例案件，於民國（下同）八十四年一月二十四日，經本院以八十三年度訴
    字第二八○○號刑事判決判處有期徒刑六月，八十四年三月二日判決確定，刑期
    起算日期為八十四年七月二十五日，指揮書執行完畢日期為八十五年一月六日；
    又因違反麻醉藥品管理條例案件，於八十四年十月二十三日，經本院以八十四年
    度易字第五二七四號刑事判決判處有期徒刑八月，八十四年十一月二十四日判決
    確定；又因搶奪案件，於八十四年十月二十六日，經本院以八十四年度訴字第一
    八九七號刑事判決判處有期徒刑二年，八十四年十二月四日判決確定，嗣上開二
    罪刑，於八十五年一月六日，經本院以八十五年度聲字第十九號裁定應執行有期
    徒刑二年七月確定，刑期起算日期為八十五年一月七日（接續前案執行），原指
    揮書所載執行完畢日期為八十七年七月十四日，嗣於八十六年一月二十二日縮短
    刑期假釋出監，惟其後經撤銷假釋，應執行殘刑有期徒刑一年四月十九日，刑期
    起算日期為八十七年五月八日（八十七年十二月二十二日至八十八年五月二十七
    日另案入戒治處所施以強制戒治），原指揮書所載執行完畢日期為八十九年三月
    三日，於八十八年十月二十二日因縮短刑期假釋出監，縮刑期滿日期為八十九年
    二月十四日，期滿未經撤銷以已執行完畢論；另因違反麻醉藥品管理條例等案件
    ，於八十六年六月二十四日，經本院以八十六年度訴字第一四三八號刑事判決判
    處有期徒刑七月（吸用化學合成麻醉藥品）、三月（收受贓物），應執行有期徒
    刑八月，刑期起算日期為八十六年七月二十八日，指揮書執行完畢日期為八十六
    年十二月二十二日（羈押折抵九十五日）。又甲○另因施用毒品案件，於八十八
    年一月十四日，經本院以八十八年度毒聲字第一四四號裁定令入戒治處所施以強
    制戒治，嗣於八十八年五月十七日，經本院以八十八年度毒聲字第三○五五號裁
    定停止戒治，所餘期間付保護管束，於八十九年一月十二日期滿未經撤銷，乃由
    臺灣板橋地方法院檢察署檢察官於八十九年三月七日以八十九年度戒毒偵字第一
    五○號、第一六五號為不起訴處分確定；詎甲○竟不思悔悟，明知海洛因及安非
    他命分係毒品危害防制條例所定第一級、第二級毒品，均不得持有及施用，竟基
    於非法施用第二級毒品安非他命之概括犯意，於前開不起訴處分後五年內之九十
    年九月至九十年十二月五日上午間，在臺北市○○路○段二三○巷十八弄某號屋
    內，多次非法施用第二級毒品安非他命（以自製之吸食器燒烤），另基於非法施
    用第一級毒品海洛因之概括犯意，於前開不起訴處分後五年內之九十年十二月五
    日十五時許及十七時許，先後二次在臺北縣中和市○○街三四一號五○一室非法
    施用第一級毒品海洛因（以香菸沾取施用）。殆九十年十二月五日十七時四十分
    許，為警在臺北縣中和市○○街三四一號五○一室查獲，故本院依檢察官之聲請
    業於九十一年四月二日以九十一年度毒聲字第一一○四號裁定令甲○進入戒治處
    所施以強制戒治一年。
二、案經臺北縣政府警察局移送臺灣板橋地方法院檢察署檢察官偵查起訴。
    理      由
一、訊據被告甲○坦承右揭犯罪事實，而被告於九十一年十二月五日十七時四十分許
    經警查獲後所採取之尿液檢體，經檢驗出有甲基安非他命及嗎啡之陽性反應，此
    有編號對照表及昭信科技顧問股份有限公司於九十年十二月十七日出具之「濫用
    藥物陽性檢體檢驗報告」、「檢驗報告清單」各一紙附卷（見偵卷第十七頁、第
    四十八頁、第四十九頁）足稽，堪認被告前揭施用第一級毒品海洛因及第二級毒
    品安非他命之自白與事實相符。又被告甲○另因施用毒品案件，經本院於八十八
    年一月十四日以八十八年度毒聲字第一四四號裁定令入戒治處所施以強制戒治，
    嗣於八十八年五月十七日，經本院以八十八年度毒聲字第三○五五號裁定停止戒
    治，所餘期間付保護管束，於八十九年一月十二日期滿未經撤銷，乃由臺灣板橋
    地方法院檢察署檢察官於八十九年三月七日以八十九年度戒毒偵字第一五○號、
    第一六五號為不起訴處分確定，此有該等裁定、不起訴處分書、臺灣高等法院檢
    察署刑案紀錄簡覆表在卷足憑，是被告於戒治期滿經檢察官為不起訴處分後五年
    內再犯本案施用毒品案件，所為符合毒品危害防制條例第二十三條第二項前段之
    規定。從而，本案事證已臻明確，被告犯行洵堪認定，自應依法論科。
二、按海洛因及安非他命分係毒品危害防制條例第二條第二項第一款、第二款明定之
    第一級及第二級毒品，核被告甲○所為，係犯毒品危害防制條例第十條第一項之
    施用第一級毒品罪及毒品危害防制條例第十條第二項之施用第二級毒品罪。被告
    施用前後持有第一級毒品海洛因及第二級毒品安非他命之低度行為，為其施用之
    高度行為所吸收，均不另論罪。被告先後多次施用第一級毒品海洛因、第二級毒
    品安非他命，各時間緊接、方法相同、觸犯構成要件相同之罪名，顯係基於概括
    之犯意，為連續犯，應各依刑法第五十六條之規定論以一罪，並依法加重其刑；
    雖起訴書漏未敘及被告於九十年十二月五日十七時四十分許為警查獲而採尿前各
    一次施用海洛因、安非他命以外之本案其餘施用第一級毒品海洛因、第二級毒品
    安非他命之犯行，惟該等犯罪事實與起訴部分之犯罪事實有連續犯之裁判上一罪
    關係，本院自應併予審理。被告所犯上揭二罪名間，犯意各別，行為、構成要件
    亦殊，自應分論併罰。查被告甲○曾因違反麻醉藥品管理條例案件，於八十四年
    一月二十四日，經本院以八十三年度訴字第二八○○號刑事判決判處有期徒刑六
    月，八十四年三月二日判決確定，刑期起算日期為八十四年七月二十五日，指揮
    書執行完畢日期為八十五年一月六日；又因違反麻醉藥品管理條例案件，於八十
    四年十月二十三日，經本院以八十四年度易字第五二七四號刑事判決判處有期徒
    刑八月，八十四年十一月二十四日判決確定；又因搶奪案件，於八十四年十月二
    十六日，經本院以八十四年度訴字第一八九七號刑事判決判處有期徒刑二年，八
    十四年十二月四日判決確定，嗣上開二罪刑，於八十五年一月六日，經本院以八
    十五年度聲字第十九號裁定應執行有期徒刑二年七月確定，刑期起算日期為八十
    五年一月七日（接續前案執行），原指揮書所載執行完畢日期為八十七年七月十
    四日，嗣於八十六年一月二十二日縮短刑期假釋出監，惟其後經撤銷假釋，應執
    行殘刑有期徒刑一年四月十九日，刑期起算日期為八十七年五月八日（八十七年
    十二月二十二日至八十八年五月二十七日另案入戒治處所施以強制戒治），原指
    揮書所載執行完畢日期為八十九年三月三日，於八十八年十月二十二日因縮短刑
    期假釋出監，縮刑期滿日期為八十九年二月十四日，期滿未經撤銷以已執行完畢
    論；另因違反麻醉藥品管理條例等案件，於八十六年六月二十四日，經本院以八
    十六年度訴字第一四三八號刑事判決判處有期徒刑七月（吸用化學合成麻醉藥品
    ）、三月（收受贓物），應執行有期徒刑八月，刑期起算日期為八十六年七月二
    十八日，指揮書執行完畢日期為八十六年十二月二十二日（羈押折抵九十五日）
    ，此有臺灣高等法院檢察署刑案紀錄簡覆表、刑案資料查註紀錄表及本院查詢之
    判決資料附卷可稽，其於五年內再犯有期徒刑以上本案之罪，應依刑法第四十七
    條之規定各論以累犯，並依法各遞加重其刑。爰審酌被告前有多次施用毒品之前
    科，並經強制戒治期滿猶不知心生警惕，仍為本案犯行、犯罪之動機、目的、手
    段、所生危害及其犯罪後於本院審理中坦承犯行，態度尚佳等一切情狀，分別量
    處如主文所示之刑，並定其應執行之刑，以資儆懲。
三、扣案以吸管、玻璃球拼湊製成之安非他命吸食器一組，被告否認為其所有而供本
    案犯罪所用之物；此外亦查無積極證據足認該物確係被告所有且與本案相涉者，
    復非屬違禁物，爰不於本案宣告沒收，附此敘明。
據上論斷，應依刑事訴訟法第二百九十九條第一項前段，毒品危害防制條例第十條第
一項、第二項、第二十三條第二項前段，刑法第十一條前段、第五十六條、第四十七
條、第五十一條第五款，判決如主文。
本案經檢察官陳孟黎到庭執行職務。
中      華      民      國      九十一      年     七     月   二十六   日
                                      臺灣板橋地方法院刑事第五庭
                                          法  官  陳  鴻  清
右正本證明與原本無異。
如不服本判決應於收受送達後十日內向本院提出上訴書狀。
                                          書記官  林  蔚  然
中      華      民      國      九十一      年     七     月   三十一   日
附錄本案論罪科刑法條全文：
毒品危害防制條例第十條：
施用第一級毒品者，處六月以上五年以下有期徒刑。
施用第二級毒品者，處三年以下有期徒刑。
